【裁判字號】    98,交聲,736
【裁判日期】    970527
【裁判案由】    交管條例聲異
【裁判全文】
臺灣板橋地方法院刑事裁定             98年度交聲字第736號
原處分機關  交通部公路總局臺北區監理所
異  議  人  甲○○
上列異議人即受處分人因違反道路交通管理處罰條例案件，對於
交通部公路總局臺北區監理所98年3 月5 日所為之裁決處分（裁
決字號：北監營裁字裁40-A00000000號），聲明異議，本院裁定
如下：
    主  文
異議駁回。
    理  由
一、異議人即受處分人甲○○於民國98年2 月8 日上午9 時57分
    許，駕駛車牌號碼9L-048號營業小客車行經臺北市○○○路
    ，因該處限速時速50公里，經測得時速70公里，有超速20公
    里以上未滿40公里之違規，為臺北市政府警察局交通警察大
    隊逕行舉發，並依道路交通管理處罰條例第40條之規定，填
    製北市警交大字第A00000000 號舉發違反道路交通管理事件
    通知單（下稱舉發通知單），異議人雖於應到案日期前提出
    陳述，原處分機關以違規事實明確，於同年3 月5 日以北監
    營裁字裁40－A00000000 號裁決書處以罰鍰新臺幣（下同）
    1,800 元，前開裁決書於同年3 月6 日送達於異議人位於臺
    北縣三重市○○街227 巷1 弄9 號之住所，由異議人簽收，
    有前述舉發通知單、裁決書暨送達證書在卷足參。
二、聲明異議意旨如附件。
三、按行車速度，依標誌之規定，無標誌者，在市區道路，時速
    不得超過40公里，在郊外道路時速不得超過60公里，道路交
    通安全規則第93條第1 項第1 款定有明文。又汽車駕駛人行
    車速度超過規定之最高時速，或低於規定之最低時速，除有
    第43條第1 項第2 款情形（即行車速度，超過規定之最高時
    速60公里以上）外，處1,200 元以上2,400 元以下罰鍰；汽
    車駕駛人有道路交通管理處罰條例第40條第1 項情形者，除
    依原條款處罰鍰外，並予記違規點數1 點，道路交通管理處
    罰條例第40條第1 項、第63條第1 項第1 款分別定有明文。
四、異議人自承其確於98年2 月8 日上午9 時57分許，駕駛車牌
    號碼9L-048號營業小客車行經臺北市○○○路一情不諱（見
    本院98年4 月21日訊問筆錄），惟否認有何超越限速之舉，
    辯稱：超速之車輛應係舉發照片中行駛在伊車車前之另2 輛
    車子，伊所駕車輛並無超速云云。經查，臺北市○○○路限
    速每小時50公里，而前開車牌號碼9L-048號營業小客車於上
    揭時、地，經以雷達測速器檢測車速結果，其車速高達每小
    時70公里等情，業據證人即舉發本件交通違規之員警王亮勝
    於本院訊問時證述明確（見本院98年4 月21日訊問筆錄），
    且有舉發違規採證照片在卷可按，上開自小客車於前述時、
    地行車速度，超過規定之最高時速20公里以上40公里以下一
    情應可認定。異議人雖辯稱超速車輛為行駛在伊車前之其他
    車輛云云。然證人王勝亮於本院審理時證稱：本件係使用移
    動式數位雷達照相測速機拍攝違規照片，該機器係架設在臺
    北市○○○路東往西的方向上，該路段限速50公里，渠等設
    定時速超過60公里才會拍照。該測速器係以發射雷射光波測
    量車速，車輛進入測速器光波涵蓋範圍內且超過所定時速時
    ，測速器才會拍照。本件違規照片所拍攝異議人車輛影像係
    在照片中央，該位置、角度即為當時測速器雷射光波涵蓋範
    圍內，至異議人所稱其行駛在其車前之2 輛車輛，已在照片
    邊緣，該等車輛之位置已溢出雷射光波範圍，並非測速器所
    測速之對象，本件超速違規車輛確為異議人所駕之車牌號碼
    9L-048號車輛等語明確（見本院98年4 月21日訊問筆錄）。
    由王亮勝前開所言可知，本件測速器僅於車輛行駛進入儀器
    雷射測速範圍內始得以偵測速度，並於測得超逾儀器設定之
    時速情況下加以拍照，而顯現在所攝照片中央位置之物即為
    該儀器拍攝對象。觀諸本件舉發照片，異議人之車輛即處於
    照片中央，可見異議人所駕車輛即為測速器所拍攝對象，異
    議人所駕車輛確為測速器所定超速車輛無誤。異議人所稱行
    駛在其車前之其他車輛，與異議人所駕車輛相隔數個車身，
    且位在舉發照片邊緣，顯非該測速器拍攝對象，並無誤判之
    情形，異議人猶執前詞置辯，要無可採。至異議人又辯稱其
    所駕車輛甫起步，絕無可能旋加速至時速70公里云云。然異
    議人並未就其所稱車輛甫行啟步一情舉證以實其說，其前開
    所言，自無所據，相較異議人所駕車輛已達時速70公里一情
    ，有經科學儀器拍攝之舉發照片可證，異議人前開所辯情節
    即無可採。綜上，異議人於上開時、地駕車超速之違規行為
    ，洵堪認定。
五、綜上所述，異議人確有在前開時、地，駕駛車輛行車速度超
    過規定之最高時速20公里以上40公里以下之違規行為。原處
    分機關依前開道路交通管理處罰條例第40條、第63條第1 項
    第1 款之規定，裁處受處分人罰鍰1,800 元，並記違規點數
    1 點，尚無違誤。異議人異議意旨，為無理由，自應將其異
    議駁回。
據上論斷，應依道路交通管理處罰條例第87條第2 項、道路交通
案件處理辦法第19條，裁定如主文。
中    華    民    國    97    年    5     月    27    日
                    交通法庭  法  官  何燕蓉
此正本與原本無異。
如不服本裁定，應於裁定送達後5 日內向本院提出抗告狀。
                              書記官  李崇文
中    華    民    國    98    年    6     月    6     日


司法院資訊處製作；財團法人民間司法改革基金會備份。
